【裁判字號】    99,訴緝,94
【裁判日期】    990331
【裁判案由】    毒品危害防制條例
【裁判全文】
臺灣臺中地方法院刑事判決              99年度訴緝字第94號
公  訴  人  臺灣臺中地方法院檢察署檢察官
被      告  甲○○
上列被告因違反毒品危害防制條例案件，經檢察官提起公訴（98
年度毒偵字第1506號），被告於準備程序中就被訴事實為有罪之
陳述，於聽取當事人之意見後，由本院合議庭裁定由受命法官獨
任以簡式審判程序審理，判決如下：
 主  文
甲○○施用第一級毒品，累犯，處有期徒刑壹年，扣案海洛因淨
重共計貳點柒柒公克均沒收銷燬之，扣案用以包裝上開海洛因之
空塑膠夾鍊袋貳只（空包裝總重零點玖捌公克）均沒收。又施用
第二級毒品，累犯，處有期徒刑陸月。應執行有期徒刑壹年肆月
，扣案第一級海洛因淨重共計貳點柒柒公克均沒收銷燬之，扣案
用以包裝上開海洛因之空塑膠夾鍊袋貳只（空包裝總重零點玖捌
公克）均沒收。
    事  實
一、甲○○前曾受下列罪刑宣告及刑之執行完畢情形，竟仍不知
    悔改：
（一）前因(1)違反毒品危害防制條例案件，經臺灣彰化地方法院
      以90年度訴字第769 號判決判處應執行有期徒刑1 年5 月
      確定（施用第一級毒品部分判處有期徒刑10月，施用第二
      級毒品部分判處有期徒刑8 月）後，送監執行。(2)又因違
      反毒品危害防制條例案件，經同院以91年度訴字第1314號
      判決判處應執行有期徒刑1 年6 月確定（施用第一級毒品
      部分判處有期徒刑11月，施用第二級毒品部分判處有期徒
      刑9 月）。上揭(1)(2)所示罪刑經接續執行後，於93年12月
      16日縮短刑期假釋，假釋期間交付保護管束，期間本應計
      算至94年11月8 日期滿。
（二）甲○○於上開假釋付保護管束期間因犯詐欺案件，經臺灣
      彰化地方法院以94年度易字第989 號判決有期徒刑5 月確
      定，嗣與上揭（一）(1)所示罪刑經同院以96年度聲減字第
      1025號裁定減為有期徒刑5 月、4 月、2 月又15日，並定
      其應執行之刑為有期徒刑11月。
（三）甲○○另因違反毒品危害防制條例案件，經臺灣彰化地方
      法院以94年度訴字第1275號判決判處應執行有期徒刑2 年
      4 月確定（施用第一級毒品部分判處有期徒刑1 年5 月，
      施用第二級毒品部分判處有期徒刑1 年），嗣經同院以96
      年度聲減字第1025號裁定減為有期徒刑8 月又15日、6 月
      ，並定其應執行之刑為有期徒刑1 年2 月。
（四）上揭（一）之假釋經撤銷後，入監執行殘刑10月又23日，
      並接續執行上揭有期徒刑11月、1 年2 月，末於96年7 月
      16日縮刑期滿執行完畢。
二、甲○○前於87年間因施用毒品案件，經裁定送觀察、勒戒後
    ，認有繼續施用毒品之傾向，經法院裁定令入戒治處所施以
    強制戒治1 年，於88年8 月10日停止戒治出監，嗣經撤銷停
    止戒治後，自88年12月25日起入監，於89年3 月2 日強制戒
    治執行完畢釋放，並經臺灣彰化地方法院檢察署檢察官以89
    年度戒毒偵字第377 號為不起訴處分確定。復於強制戒治執
    行完畢釋放後之5 年內，因施用毒品案件，經法院裁定令入
    戒治處所施以強制戒治1 年，其施用毒品犯行則經檢察官起
    訴後，由臺灣彰化地方法院以90年度訴字第769 號判決判處
    應執行有期徒刑1 年5 月確定（即上揭一、（一）(1)所載該
    次犯行）。其後，甲○○又多次因施用毒品案件，經檢察官
    起訴並經法院判刑在案，詎其仍未戒絕施用毒品惡習，竟基
    於施用第一級毒品海洛因（下稱「海洛因」）之犯意，於98
    年4 月7 日上午某時許，在其位於臺中市○區○○○街179
    巷11號2 樓之1 租屋處內，以將海洛因摻水置入注射針筒施
    打進入人體之方式，施用海洛因1 次。又另基於施用第二級
    毒品甲基安非他命（下稱「甲基安非他命因」）之犯意，於
    98年4 月8 日採尿時起回溯96小時期間內之為警查獲前某刻
    ，在上址租屋處內，施用甲基安非他命1 次。嗣甲○○因另
    案通緝期間，於98年4 月8 日上午5 時許，在臺中市○區○
    ○○街179 巷11號前，為警緝獲，同時為警方在其身上及上
    址租屋處內分別查扣海洛因各1 包（2 包合計淨重2.77公克
    ，空包裝總重0.98公克），經警對其採尿送驗後，結果嗎啡
    、安非他命及甲基安非他命陽性反應，因而查悉上情。
三、案經臺中市警察局第六分局報請臺灣臺中地方法院檢察署檢
    察官偵查起訴。
    理  由
一、按被告以外之人於審判外之言詞或書面陳述，除法律有規定
    者外，不得作為證據。前項規定，於法院以簡式審判程序或
    簡易判決處刑者，不適用之，刑事訴訟法第159 條定有明文
    。查本案被告甲○○違反毒品危害防制條例案件，經檢察官
    提起公訴，被告於準備程序中就其所為犯行為有罪之陳述，
    經法官告知簡式審判程序之旨，並聽取公訴人、被告之意見
    後，合議庭裁定由受命法官獨任進行簡式審判程序，且無刑
    事訴訟法第159 條第1 項規定之適用，合先敘明。
二、本院認定被告甲○○有罪之證據如下：
（一）被告於警詢、偵查中及本院審理中之自白。
（二）被告為警採尿送驗結果呈嗎啡、安非他命及甲基安非他命
      陽性反應，有尿液代號與真實姓名對照表、中山醫學大學
      附設醫院檢驗科藥物檢測中心所出具之尿液檢驗報告各1
      紙附卷可稽，足認被告確有於上揭時地施用海洛因、甲基
      安非他命之犯行無訛。
（三）扣案粉末2 包經送鑑定結果，確認含有海洛因成分，合計
      淨重2.77公克，純質淨重共計0.65公克，空包裝總重0.98
      公克等情，有法務部調查局濫用藥物實驗室鑑定書1 紙在
      卷可參（見本院98年度訴字第1998號卷第21頁），並有上
      開海洛因2 包扣案可佐。
（四）又被告前因施用毒品案件，受上揭事實欄二所示毒品觀察
      勒戒、強制戒治及罪刑宣告情形，有臺灣高等法院被告前
      案紀錄表、臺灣臺中地方法院檢察署刑案資料查註紀錄表
      及全國施用毒品案件紀錄表各1 份在卷可按。依上開說明
      ，被告係於第3 次以上犯毒品危害防制條例第10條之罪，
      依毒品危害防制條例第23條第2 項規定，應依法起訴。檢
      察官予以起訴，即無不合。
（五）綜上卷證調查結果，互核相符，由此足認被告上揭任意性
      自白，核與事實相符，洵堪採信。是本案事證明確，被告
      犯行均堪認定，應予依法論科。
三、核被告甲○○所為，係犯毒品危害防制條例第10條第1 項施
    用第一級毒品海洛因罪及同條第2 項之施用第二級毒品甲基
    安非他命罪。被告施用毒品時持有毒品海洛因、甲基安非他
    命之行為，各為其施用之行為所吸收，均不另論罪（因被告
    為警查獲時所扣得之海洛因純質淨重未逾10公克，本件又無
    證據證明被告施用時所持有之甲基安非他命有達純質淨重20
    公克以上之情形，本案自無該當98年5 月20日新修正之毒品
    危害防制條例第11條第3 項、第4 項等罪之餘地，是被告犯
    持有第一、二級毒品之罪，仍較其施用第一、二級毒品罪為
    輕，仍各為其施用之行為所吸收無訛，併此說明）。另被告
    前曾受上揭事實欄一所載罪刑宣告及刑之執行完畢情形，有
    臺灣高等法院被告前案紀錄表1 份在卷可稽，是被告前受徒
    刑之執行完畢後，5 年以內故意再犯本件有期徒刑以上之罪
    ，各為累犯，各應依刑法第47條第1 項規定加重其刑。至其
    所犯上開二罪，犯罪個別，行為互殊，顯係基於各別犯意為
    之，應分論併罰。爰審酌被告前有多次施用毒品犯行，經先
    後施以觀察勒戒、強制戒治及判刑處罰後，被告仍未戒絕施
    用施用毒品惡習，而再犯本案，本應重懲，惟斟酌被告吸毒
    係戕害自己身心之行為，及其犯罪後於本院審理時業已坦承
    犯行，犯罪後態度尚佳等一切情狀，分別量處如主文所示之
    刑，並定其應執行之刑，以資懲儆。扣案海洛因2 包（合計
    淨重2 點77公克，空包裝總重0.98公克），為被告用以犯施
    用毒品罪使用之毒品，屬違禁物，不問是否屬被告所有，應
    依毒品危害防制條例第18條第1 項前段併予宣告沒收銷燬之
    。至被告用以包裝上開海洛因之空塑膠夾鍊袋2 只（空包裝
    總重0.98公克）為被告所有供其持有毒品海洛因俾便於施用
    之物，為被告所有供犯罪使用之物，爰依刑法第38條第1 項
    第2 款規定併予宣告沒收之。
據上論斷，應依刑事訴訟法第273 條之1 第1 項、第299 條第1
項前段，毒品危害防制條例第10條第1 項、第2 項、第18條第1
項前段，刑法第11條前段、第47條第1 項、第51條第5 款、第38
條第1 項第2 款，判決如主文。
本案經檢察官張容姍到庭執行職務。
中    華    民    國    99    年    3    月    31     日
                  刑事第十八庭     法  官  胡芷瑜
以上正本證明與原本無異。
如不服本判決，應於收受送達後10日內向本院提出上訴書狀，並
應敘述具體理由；其未敘述上訴理由者，應於上訴期間屆滿後20
日內向本院補提理由書（均須按他造當事人之人數附繕本）「切
勿逕送上級法院」。
                                   書記官  沈慧玲
中    華    民    國    99    年    3    月    31     日
附錄論罪科刑法條全文：
毒品危害防制條例第10條
施用第一級毒品者，處6月以上5年以下有期徒刑。
施用第二級毒品者，處3年以下有期徒刑。

司法院資訊處製作；財團法人民間司法改革基金會備份。
